

CONTACTO

ioncerezovalero@gmail.com



Ermua, Bizkaia



644 971 868

ESTUDIOS

EDUCACIÓN SOCIAL

2017 - 2021

Universidad Pública del País Vasco

INTEGRACIÓN SOCIAL

2015 - 2017

Inmakulada Ikastetxea

ATENCIÓN SOCIOSANITARIA A PERSONAS DEPENDIENTES EN INSTITUCIONES SOCIALES

2016

Inmakulada Ikastetxea

OTRAS CUALIDADES



Carnet de conducir tipo B y amplía experiencia con furgonetas de muchas plazas



Alto conocimiento en el paquete Office



Nivel alto de Español, Euskara e Inglés



Carnet de manipulador de alimentos

ION CEREZO

Educador social, integrador social y auxiliar sociosanitario.

SOBRE MÍ

Soy una persona trabajadora y responsable. Se me da bien trabajar en grupo y disfruto haciéndolo. Soy cariñoso, respetuoso y cercano con quienes atiendo. Tambíén soy empático, asertivo y siempre tengo ganas de trabajar y aprender.

Me considero una persona versátil, ya que, tengo experiencia tanto con adolescentes, personas con discapacidad intelectual, personas con trastornos mentales graves (esquizofrenia, bipolaridad...) y personas sin hogar. También porque disfruto a partes iguales del trabajo mas educativo (diseñar, planificar, evaluar...) como el mas asistencial (higiene, movilizar, vestir...).

EXPERIENCIA LABORAL

EDUCADOR DE CALLE PARA LA PROMOCIÓN DE LA AUTONOMÍA PERSONAL DE PERSONAS CON TRASTORNO MENTAL GRAVE

Atelsam | Enero de 2023 - Mayo 2024 | 1 año y 4 meses

Rehabilitación psicosocial de las personas con un problema de salud mental y su entorno familiar tanto con personas en situación de calle como no. Desarrollaba mi trabajo en su entorno próximo, y en coordinación con el personal sanitario del Equipo Comunitario Asertivo de Salud Mental (ECA). Mi labor se centraba en el acompañamiento de la persona para facilitarle el camino para alcanzar su proyecto de vida personal.

MONITOR EN CENTRO DE DÍA PARA PERSONAS CON DISCAPACIDAD INTELECTUAL

Fundación Goyeneche | Noviembre de 2020 - Septiembre 2022 | 1 año y 7 meses

Diseñaba y llevaba a cabo actividades que favorecen el desarrollo personal y comunitario de las personas atendidas. Todo eso, teniendo en cuenta sus preferencias y estilo de vida. Trabajaba con el enfoque de la planificación centrada en la persona.

INTEGRADOR/EDUCADOR EN CENTRO DE MENORES

Grupo Urgatzi | Febrero de 2017 - Noviembre de 2020 | 3 años y 8 meses

He trabajado en los centros de menores de 12 a 18 años de Legorreta e Igeldo (San Sebastián). En esta empresa he podido trabajar con adolescentes extranjeros como nacidos aquí, cubriendo sus necesidades, dándoles apoyo emocional y llevando a cabo procesos educativos. También he supervisado visitas reguladas con familiares y mediado en varios conflictos. Durante un año, trabajé como apoyo de un adolescente con discapacidad intelectual. Ayudando con tareas escolares, higiene, ocio y relaciones familiares.